臺灣桃園地方法院刑事判決　　　　　　　　　　　　　九十二年度訴緝字第八六號
　　公　訴　人　臺灣桃園地方法院檢察署檢察官
　　被　　　告　甲○○原名呂.
右列被告因毒品案件，經檢察官提起公訴（九十年度戒偵字第一一九三號），被告於
本院準備程序進行中，就被訴事實為有罪之陳述，經本院告知簡式審判程序意旨，並
聽取公訴人及被告之意見後，本院合議庭裁定依簡式審判程序審理，本院判決如左：
    主  文
甲○○連續施用第一級毒品，處有期徒刑捌月，海洛因壹包（驗餘淨重零點零玖公克
）沒收銷燬之；生理食鹽水壹瓶、注射針筒貳支均沒收。又連續施用第二級毒品，處
有期徒刑肆月，安非他命壹包（驗餘淨重貳點零零貳肆公克）沒收銷燬之；吸食器壹
組沒收。應執行有期徒刑拾月，海洛因壹包（驗餘淨重零點零玖公克）、安非他命壹
包（驗餘淨重貳點零零貳肆公克）均沒收銷燬之；生理食鹽水壹瓶、注射針筒貳支、
吸食器壹組均沒收。
    事  實
一、甲○○（原名呂鳴峰）前因施用毒品案件，經本院依民國九十二年七月九日修正
    前之毒品危害防制條例規定以八十七年度毒聲字第八九四號送觀察、勒戒，因認
    有繼續施用毒品之傾向，復經本院八十七年度毒聲字第一二二七號裁定令入戒治
    處所施以強制戒治，嗣因戒治屆滿三月，經本院八十七年度毒聲字第三四六二號
    裁定停止戒治，所餘期間付保護管束，惟其於保護管束期間，又因有違反保護管
    束應遵守事項情節重大之情事發生，再經本院八十八年度毒聲字第二四七七號裁
    定撤銷停止戒治，令入戒治處所施以強制戒治，嗣於八十八年十一月十九日強制
    戒治期滿而釋放，臺灣桃園地方法院檢察署檢察官並於同年十二月七日以八十八
    年度戒偵字第二四五號為不起訴處分。詎其仍不知悔悟，復基於施用第一、二級
    毒品海洛因、安非他命之概括犯意，於八十九年七月二十日中午十二時許起至同
    年十一月二十一日下午二時許止，連續在桃園縣桃園市○○路五十七號七樓之三
    內，分別以生理食鹽水稀釋海洛因後，再由針筒注射之方式，及燒烤吸食器產生
    煙霧吸食之方式，施用第一、二級毒品海洛因及安非他命各多次，嗣為警於八十
    九年七月二十一日凌晨一時十分許、同年十一月二十二日下午六時十五分許，分
    別在桃園縣桃園市○○路五十七號七樓之三、同縣市○○街十八巷五號前查獲。
    前者扣得海洛因一包（驗餘淨重○‧○九公克）及其所有供施用海洛因之生理食
    鹽水一瓶、供施用安非他命之吸食器一組；後者扣得安非他命一包（驗餘淨重二
    ‧○○二四公克）及其所有供施用海洛因之注射針筒二支。
二、案經桃園縣警察局桃園分局及大園分局報請臺灣桃園地方法院檢察署檢察官偵查
    起訴。
    理  由
一、右揭訊據被告甲○○於本院審理時坦白承認，核與被告前後二次為警查獲時，經
    採尿送驗結果各呈嗎啡、安非他命及安非他命陽性反應相符，此有桃園縣衛生局
    不法藥物尿液檢定書二紙在卷可稽（見八十九年度毒偵字第四○四七號卷第四三
    頁、八十九年度毒偵字第六二六五號卷第二八頁），此外，被告前後為警查獲時
    ，分別扣得白粉一包、生理食鹽水一瓶、吸食器一組（八十九年七月二十一日查
    獲）及不明藥物一包、注射針筒二支（同年十一月二十二日查獲），前開白粉及
    不明藥物各一包，經送驗後，各含有海洛因（驗餘淨重○‧○九公克、包裝重○
    ‧一七公克）及安非他命（驗餘淨重二‧○○二四公克）之成分，亦有法務部調
    查局鑑定通知書及國防部憲兵司令部刑事鑑識中心鑑驗通知書各一份附卷可憑（
    詳八十九年度毒偵字第四○四七號卷第四四頁、本院卷第二五頁），而其餘扣案
    之生理食鹽水、吸食器及注射針筒則係被告施用海洛因及安非他命所用之物，復
    據被告坦承在卷（本院卷第四三頁），足認被告前開自白應與事實相符，而堪以
    採信。
二、次查被告甲○○（原名呂鳴峰）前因施用毒品案件，經本院依九十二年七月九日
    修正前之毒品危害防制條例（下稱修正前毒品條例）規定以八十七年度毒聲字第
    八九四號送觀察、勒戒，因認有繼續施用毒品之傾向，復經本院八十七年度毒聲
    字第一二二七號裁定令入戒治處所施以強制戒治，嗣因戒治屆滿三月，經本院八
    十七年度毒聲字第三四六二號裁定停止戒治，所餘期間付保護管束，惟其於保護
    管束期間，又因有違反保護管束應遵守事項情節重大之情事發生，再經本院八十
    八年度毒聲字第二四七七號裁定撤銷停止戒治，令入戒治處所施以強制戒治，嗣
    於八十八年十一月十九日強制戒治期滿而釋放，臺灣桃園地方法院檢察署檢察官
    並於同年十二月七日以八十八年度戒偵字第二四五號為不起訴處分等情，有臺灣
    高等法院被告全國前案紀錄表及前開不起訴處分書在卷可佐（見本院九十一年度
    訴緝九一號卷第三二至四○頁），是被告於八十八年十一月十九日因強制戒治期
    滿而釋放後，於五年內再犯本件施用第一、二級毒品海洛因、安非他命之犯行，
    洵堪認定。本件事證明確，自應依法論科。
三、按被告犯罪後，毒品危害防制條例業於九十二年七月九日修正公布，並於九十三
    年一月九日起施行，有關施用第一、二級毒品（即同法第十條）部分之處罰規定
    新舊法均相同，依刑法第二條第一項前段之規定，應適用裁判時之法律處罰，從
    而是否屬同條例第二十三條「五年內再犯」第十條之罪而應依法追訴者，亦應依
    新法定之。故核被告所為，係犯修正後毒品危害防制條例第十條第一、二項施用
    第一、二級毒品罪。被告分別持有第一級毒品、第二級毒品之低度行為，各為其
    進而施用之高度行為所吸收，均不另論罪。被告先後多次施用第一、二級毒品之
    行為，時間緊接，方法相同，觸犯構成要件相同之罪，顯係基於概括犯意為之，
    應依連續犯之規定，論以一罪，並加重其刑。又被告所犯上開二罪，犯意各別，
    罪名不同，應分論併罰之。爰審酌被告前因施用毒品經觀察勒戒及強制戒治後，
    仍未能戒除毒癮，足認其依賴毒品已深，惟念其犯後坦承犯行，且所犯之罪係自
    戕行為等一切情狀，分別量處如主文所示之刑，並定其應執行刑，以資懲戒。
四、扣案之白粉及不明藥物各一包，業經鑑定確分別含有海洛因及安非他命之成分，
    已詳如前述，爰依修正後毒品危害防制條例第十八條第一項前段諭知沒收銷燬之
    ，而包裝袋與海洛因、安非他命無法析離，應併沒收銷燬之，另鑑驗耗損之海洛
    因及安非他命，既已滅失，不再另行諭知沒收銷燬之。又扣案之生理食鹽水一瓶
    、吸食器一組及注射針筒二支，乃為被告所有，且係供其施用海洛因、安非他命
    所用，業據被告供述在卷（詳本院卷第四三頁），自應依刑法第三十八條第一項
    第二款宣告沒收。至於被告於八十九年十一月二十二日為警查獲時，尚扣得白粉
    一包及吸食器一組，有搜索扣押證明筆錄及扣押物品清單各一份在卷可稽（詳八
    十九年度毒偵字第六二六五號卷第一三、一五頁），惟前開白粉一包經鑑定未發
    現毒品成分，此有卷附法務部調查局鑑定通知書一紙為證（詳前卷第二九頁），
    而前述吸食器一組亦無證據足認為被告所有，均不諭知沒收，併此敘明。
五、公訴人移送併辦意旨略以（臺灣新竹地方法院檢察署九十一年毒偵字第一一○○
    號、臺灣桃園地方法院檢察署九十一年度毒偵字第二五九九號、九十二年度毒偵
    字第二四九三號、九十二年度毒偵字第二九七九號）：被告分別於九十一年八月
    三十日上午十時四十分許、九十一年九月二十九日下午五時五十分許、九十二年
    八月十三日下午三時三十分許，在新竹市○○路○段二百十二號內、桃園市○○
    街與安東街口、桃園市○○路與安樂街口為警查獲，經採尿送驗後，結果分別呈
    嗎安他命及嗎啡陽性反應，此有國防部憲兵司令部刑事鑑識中心鑑驗通知書一紙
    （本院九十一年度訴緝字第九一號卷第九五頁）、桃園縣衛生局不法藥物尿液檢
    定書二紙（九十一年度毒偵字第二五九九號卷第三八頁、九十二年度毒偵字第二
    四九三號卷第三二頁）為證，因認被告於前開採尿前二十六小時、九十六小時內
    某時，涉犯施用第一、二級毒品海洛因、安非他命罪嫌，且與本案施用第一、二
    級毒品案件，有連續犯之裁判上一罪之關係等語。惟查：被告於本案前開時地施
    用第一、二級毒品海洛因、安非他命後，又經本院依修正前毒品條例以八十九年
    度毒聲字第六五五九號裁定令入戒治處所施以強制戒治，並於八十九年十一月二
    十七日入宜蘭戒治所執行強制戒治，嗣因戒治屆滿三月，經本院九十年度毒聲字
    第二四七三號裁定停止戒治，並於九十年六月二十六日始由宜蘭戒治所轉宜蘭監
    獄接續執行另案之徒刑，遲至九十一年二月二十一日始出監一節，業經本院核閱
    臺灣高等法院被告全國前案紀錄表（見本院卷第一六至二二頁）及本院九十年度
    毒聲字第二四七三號刑事卷宗、臺灣宜蘭地方法院檢察署九十年度戒執助二字第
    三○執行卷宗、九十年度戒執護助字第三二號保護管束執行卷宗屬實。是公訴人
    移送併辦之被告施用海洛因、安非他命之犯行，與本案被告施用海洛因及安非他
    命之犯行間，被告曾經強制戒治及徒刑執行，而在戒治所及監獄執行近一年三月
    ，自難逕認被告係基於概括犯意而施用海洛因、安非他命。且被告於本院審理時
    亦供承：伊在戒治期間均不會想施用海洛因及安非他命，是在戒治出所後才會再
    想施用海洛因及安非他命等語（詳本院卷第四四頁），足認移送併辦部分與本案
    間無連續犯裁判上一罪之關係，本院自無從併予審理，是前開移送併辦部分，應
    退回由檢察官另為適當之處理，附此敘明。
據上論斷，應依刑事訴訟法第二百七十三條之一第一項、第二百九十九條第一項前段
，修正後毒品危害防制條例第十條第一項、第二項、第十八條第一項前段，刑法第十
一條、第二條第一項前段、第五十六條、第五十一條第五款、第三十八條第一項第二
款，判決如主文。
本案經檢察官林秀敏到庭執行職務。
中      華      民    國      九十三      年      一    月    十九    日
                                  臺灣桃園地方法院刑事第八庭
                                      法  官    吳為平
右正本證明與原本無異
如不服本判決書應於送達後十日內向本院提出上訴狀
                                      書記官    賴朱梅
中      華      民      國      九十三      年     一    月    二十    日
附錄論罪科刑法條：
修正後毒品危害防制條例第十條
施用第一級毒品者，處六月以上五年以下有期徒刑。
施用第二級毒品者，處三年以下有期徒刑。
